【裁判字號】    96,訴,1026
【裁判日期】    970229
【裁判案由】    違反毒品危害防制條例
【裁判全文】
臺灣嘉義地方法院刑事判決              96年度訴字第1026號
公  訴  人  臺灣嘉義地方法院檢察署檢察官
被      告  甲○○
                    （另案在臺灣嘉義監獄鹿草分監執行中）
上列被告因違反毒品危害防制條例案件，經檢察官提起公訴（九
十六年度毒偵字第一六二四號），被告於準備程序中就被訴事實
為有罪之陳述，經本院合議庭裁定由受命法官獨任進行簡式審判
程序，判決如下：
    主  文
甲○○施用第一級毒品，累犯，處有期徒刑壹年參月。
扣案之注射針筒壹支沒收。
    事  實
一、甲○○前於民國九十年間因施用毒品案件，經法院裁定觀察
    、勒戒後，認為有繼續施用毒品傾向，復經裁定令入戒治處
    所施以強制戒治，嗣因無繼續戒治必要，經法院裁定停止戒
    治，所餘戒治期間交付保護管束，於九十二年九月二十三日
    保護管束期滿未經撤銷停止戒治，視為強制戒治執行完畢釋
    放，又因施用第一級毒品及第二級毒品案件，經本院於九十
    一年十二月十七日以九十一年度訴字第四九四號判決分別處
    有期徒刑八月及六月，並定應執行刑為有期徒刑一年一月確
    定，復因施用第一級毒品及第二級毒品案件，經本院於九十
    三年一月二十九日以九十三年度訴字第一○號判決分別處有
    期徒刑一年及六月，並定應執行刑為有期徒刑一年五月確定
    ，上開各罪接續執行，於九十四年十月十八日縮短刑期假釋
    出監付保護管束，於九十五年三月十八日保護管束期滿未經
    撤銷假釋，視為執行完畢。詎仍不知悔改，於強制戒治執行
    完畢釋放後五年內，基於施用第一級毒品海洛因之犯意，於
    九十六年九月二十七日上午十時許，在嘉義市○○路與世賢
    路口加油站廁所內，以注射針筒內放置第一級毒品海洛因加
    水稀釋後注射之方式，施用第一級毒品海洛因一次。嗣於九
    十六年九月二十七日上午十一時三十分許，在嘉義市○○路
    與文化路口為警查獲，並扣得其所有供施用第一級毒品海洛
    因所用之注射針筒一支，而於查獲當日中午十二時二十分許
    ，得甲○○同意後，採其尿液送驗，其結果呈海洛因之代謝
    物嗎啡陽性反應，始悉上情。
二、案經嘉義市政府警察局第一分局報告臺灣嘉義地方法院檢察
    官偵查起訴。
    理  由
一、本件係經被告甲○○於準備程序當庭表示認罪，而經本院裁
    定以簡式審判程序加以審理，則依據刑事訴訟法第二百七十
    三條之二、同法第一百五十九條第二項之規定，不適用傳聞
    法則有關限制證據能力之相關規定，合先敘明。
二、上開事實，業據被告甲○○於警詢及本院坦承不諱，而其上
    開為警查獲所採集之尿液，經送請正修科技大學超微量研究
    科技中心檢驗結果，確呈施用第一級毒品海洛因之代謝物嗎
    啡陽性反應，有該中心檢驗報告及嘉義市警察局第一分局委
    託檢驗尿液代號與真實姓名對照認證單在卷可稽，足認被告
    上開自白與事實相符，堪以採信。再查被告曾於九十年間因
    施用毒品案件，經法院裁定觀察、勒戒後，認為有繼續施用
    毒品傾向，復經裁定令入戒治處所施以強制戒治，嗣因無繼
    續戒治必要，經法院裁定停止戒治，所餘戒治期間交付保護
    管束，於九十二年九月二十三日保護管束期滿未經撤銷停止
    戒治，視為強制戒治執行完畢釋放，有臺灣高等法院被告前
    案紀錄表在卷可參，是被告於強制戒治執行完畢釋放後，五
    年內再犯施用毒品罪，自應依法論罪科刑。
三、查海洛因屬毒品危害防制條例第二條第二項第一款之第一級
    毒品，核被告所為，係犯毒品危害防制條例第十條第一項之
    施用第一級毒品罪。被告因施用第一級毒品海洛因而持有海
    洛因之低度行為，為其施用之高度行為所吸收，不另論罪。
    再查被告前因施用第一級毒品及第二級毒品案件，經本院於
    九十一年十二月十七日以九十一年度訴字第四九四號判決分
    別處有期徒刑八月及六月，並定應執行刑為有期徒刑一年一
    月確定，復因施用第一級毒品及第二級毒品案件，經本院於
    九十三年一月二十九日以九十三年度訴字第一○號判決分別
    處有期徒刑一年及六月，並定應執行刑為有期徒刑一年五月
    確定，上開各罪接續執行，於九十四年十月十八日縮短刑期
    假釋出監付保護管束，於九十五年三月十八日保護管束期滿
    未經撤銷假釋，視為執行完畢，有臺灣高等法院被告前案紀
    錄表附卷足憑，其受有期徒刑之執行完畢後，五年內再犯本
    件有期徒刑以上之罪，為累犯，應依刑法第四十七條第一項
    規定加重其刑。爰審酌被告前曾因施用毒品觸法，仍不知悛
    悔，又施用足以導致精神障礙、性格異常，甚至造成生命危
    險之毒品，戕害一己之身體健康，對社會治安可能之危害程
    度非微，惟其犯罪後尚能坦承犯行等一切情狀，量處如主文
    所示之刑。扣案之注射針筒一支，係被告所有供犯本件施用
    第一級毒品罪所用之物，業據被告於供承在卷，併依刑法第
    三十八條第一項第二款規定宣告沒收。
據上論斷，應依刑事訴訟法第二百七十三條之一第一項、第二百
九十九條第一項前段，毒品危害防制條例第十條第一項，刑法第
十一條前段、第四十七條第一項、第三十八條第一項第二款，判
決如主文。
本案經檢察官陳志川到庭執行職務。
中    華    民    國  九十七  年    二    月  二十九  日
                  刑事第三庭    法  官  鄭雅文
以上正本證明與原本無異。
如不服本判決，應於判決送達後十日內向本院提出上訴狀，上訴
書狀依法應敘述具體理由，如未敘述具體理由者，應於上訴期間
屆滿後二十日內補提理由書於本院（均應附繕本）。
中    華    民    國  九十七  年    二    月  二十九  日
                                書記官  鄭翔元
附錄論罪科刑法條：
毒品危害防制條例第十條
施用第一級毒品者，處六月以上五年以下有期徒刑。
施用第二級毒品者，處三年以下有期徒刑。


司法院資訊處製作；財團法人民間司法改革基金會備份。
